臺灣臺中地方法院刑事判決　　　　　　 100年度易字第2489號
公　訴　人　臺灣臺中地方法院檢察署檢察官
被　　　告　廖勇程
上列被告因業務侵占案件，經檢察官提起公訴（100年度偵字第
13439號），本院依簡式審判程序，判決如下：
    主    文
廖勇程犯業務侵占罪，累犯，處有期徒刑柒月。
    犯罪事實
一、廖勇程前因違反毒品危害防制條例案件，經本院以96年度訴
    字第275 號判決處以有期徒刑1 年，嗣經裁定減刑為有期徒
    刑6 月確定。另犯竊盜等3 罪，經本院以96年度易字第4619
    號判決分別處刑並減刑為有期徒刑3 月、6 月、6 月；又違
    反毒品危害防制條例案件，經本院以96年度訴字第1874號判
    決處以有期徒刑1 年，並與前開竊盜等3 罪，經裁定應執行
    有期徒刑2 年確定，且與前開違反毒品危害防制條例案件部
    分接續執行，於民國98年4 月9 日假釋出監付保護管束，於
    98年8 月21日保護管束期滿，未經撤銷假釋視為執行完畢。
    其於99年4 月23日至8 月12日間，受僱於址設臺中市○○區
    ○○路578 號之強訊郵通股份有限公司（下稱強訊郵通公司
    ），擔任國際快遞部門之業務員乙職，負責招攬客戶及收取
    帳款，為從事業務之人。詎其基於意圖為自己不法所有之接
    續犯意，在強訊郵通公司任職期間即99年6 、7 月間，其職
    務上向附表所示強訊郵通公司之客戶接續收取貨款後，未將
    貨款繳回而予侵占入己花用，總計金額（下同）36,728元（
    原起訴書誤載為31,781元，應予更正；關於侵占時間、客戶
  、單據、款項等，詳如附表所示）。嗣因強訊郵通公司人員進
  行貨款彙整查核後，始發覺上情。
二、案經強訊郵通公司訴由臺灣臺中地方法院檢察署檢察官偵查
    起訴。
    理    由
一、按本件被告廖勇程所犯係死刑、無期徒刑、最輕本刑為3 年
    以上有期徒刑以外之罪，其於準備程序就前揭被訴事實為有
    罪之陳述，經受命法官告知簡式審判程序之旨，並聽取其與
    公訴人之意見後，本院認無不得或不宜改依簡式審判程序進
    行之情形，爰依刑事訴訟法第273 條之1 第1 項規定，裁定
    本件由受命法官獨任進行簡式審判程序，合先敘明。
二、上開犯罪事實，業據被告廖勇程於偵訊、本院審理時坦承不
    諱，核與告訴代理人強訊郵通公司法務人員呂明致所為指述
    大致相符，復有強訊郵通公司國際快遞配送單5 紙、差勤系
    統人事主檔資料填寫、勞動契約書影本（含國民身分證影本
    ）、廖勇程已收款未繳回公司明細表、郵局存證信函影本、
    掛號郵件收件回執聯影本等附卷可資佐證，足認被告上揭自
    白與事實相符。是本件事證明確，被告犯行堪以認定，自應
    依法論科。
三、核被告廖勇程所為，係犯刑法第336 條第2 項之業務侵占罪
    。另按刑法上之接續犯，係指數個在同時同地或密切接近之
    時地，侵害同一法益之行為，因各舉動之獨立性極為薄弱，
    社會通念認為無法強行分開，乃將之包括視為一個行為之接
    續進行，給予單純一罪之刑法評價（最高法院96年度台上字
    第787 號判決意旨參照）。本件被告乃利用擔任強訊郵通公
    司之業務員職務，負責招攬客戶及收取帳款之機會，於99年
    6 、7 月左右之密接時間內，多次將上開款項侵占入己，雖
    其各次侵占之舉動，均已分別該當於業務侵占罪之構成要件
    ，然被告各個侵占之舉動，均係基於挪用款項作為生活花用
    之整體目的所為，主觀上各個侵占行為應為其全部犯罪行為
    之一部，且被告各次之侵占行為，客觀上係持續侵害同一法
    益，亦在密接之時地實施，在刑法上，應包括以一行為予以
    評價較為合理適當，為接續犯，應僅論以一罪。又被告有如
    犯罪事實欄所載罪刑確定及執行完畢等情，有臺灣高等法院
    被告前案紀錄表1 份附卷可考，其受有期徒刑執行完畢後，
    5 年以內故意再犯本件有期徒刑以上之罪，為累犯，應依刑
    法第47條第1 項之規定，加重其刑。爰審酌被告受僱於強訊
    郵通公司並負責收取貨款事宜，為從事於業務之人，其利用
    職務之便，擅自將所收取客戶之款項侵占入己花用，造成告
    訴人受有如犯罪事實欄所載之損害金額，實有不該，惟念其
    犯後坦承犯行，態度尚可，暨斟酌其迄未與告訴人達成和解
    及賠償損害，及其犯罪手段、所造成損害等一切情狀，量處
    如主文所示之刑，並諭知易科罰金之折算標準。
據上論斷，應依刑事訴訟法第273 條之1 第1 項、第284 條之1
、第299 條第1 項前段，刑法第336 條第2 項、第47條第1 項，
刑法施行法第1 條之1 第1 項、第2 項前段，判決如主文。
中    華    民    國  100     年    10    月    25    日
                  刑事第十五庭    法  官  王品惠
以上正本證明與原本無異。
如不服本判決應於收受送達後10日內向本院提出上訴書狀，並應
敘述具體理由；其未敘述上訴理由者，應於上訴期間屆滿後20日
內向本院補提理由書（均須按他造當事人之人數附繕本）「切勿
逕送上級法院」。
                                  書記官  蔡秋明
中    華    民    國  100     年    10    月    25    日
附表：
┌──┬──────┬────┬──────┬────┐
│編號│  時    間  │ 客  戶 │ 配送單號碼 │侵占款項│
│    │            │        │            │(新臺幣)│
├──┼──────┼────┼──────┼────┤
│ 1  │99年6 月29日│ 陳麗玉 │000000000000│11,393元│
│    │            │        │            │        │
├──┼──────┼────┼──────┼────┤
│ 2  │99年6 月29日│ 莊濠禧 │000000000000│ 5,502元│
│    │            │        │            │        │
├──┼──────┼────┼──────┼────┤
│ 3  │99年7 月8 日│ 莊濠禧 │000000000000│ 2,925元│
│    │            │        │            │        │
├──┼──────┼────┼──────┼────┤
│ 4  │99年7 月8 日│好讀出版│000000000000│ 5,208元│
│    │            │有限公司│            │        │
├──┼──────┼────┼──────┼────┤
│ 5  │99年7 月31日│ 陳世榤 │000000000000│11,700元│
│    │            │        │            │        │
├──┴──────┴────┴──────┴────┤
│                                      合計：36,728元│
└──────────────────────────┘
附錄本案論罪科刑法條：
刑法第336 條第2 項
對於業務上所持有之物，犯前條第1 項之罪者，處6 月以上5 年
以下有期徒刑，得併科3,000 元以下罰金。